臺灣臺北地方法院民事裁定　　　　 99年度執消債更更字第7號
聲　請　人
即債務人　　廖紋衝（原名廖文聰）
代　理　人　尤淳郁律師
相　對　人
即債權人　　台北富邦商業銀行股份有限公司
法定代理人　韓蔚廷
相　對　人
即債權人　　國泰世華商業銀行股份有限公司
法定代理人　汪國華
代　理　人　蘇志成
相　對　人
即債權人　　兆豐國際商業銀行股份有限公司
法定代理人　王榮周
代　理　人　董文貴
相　對　人
即債權人　　花旗(台灣)銀行股份有限公司
法定代理人　管國霖
相　對　人
即債權人　　渣打國際商業銀行股份有限公司
法定代理人　曾璟璇
相　對　人
即債權人　　玉山商業銀行股份有限公司
法定代理人　曾國烈
代　理　人　林玉惠
代　理　人　洪瑞霞
相　對　人
即債權人　　台新國際商業銀行股份有限公司
法定代理人　蔡榮棟
相　對　人
即債權人　　日盛國際商業銀行股份有限公司
法定代理人　黃錦瑭
相　對　人
即債權人　　台灣美國運通國際股份有限公司
法定代理人　李健偉
相　對　人
即債權人　　良京實業股份有限公司
法定代理人　東章一
相　對　人
即債權人　　澳商澳盛銀行集團股份有限公司台北分公司
法定代理人　經天瑞
上列當事人聲請消費者債務清理事件，本院裁定如下：
    主  文
債務人所提如附件一所示之更生方案應予認可。
債務人在未依更生條件全部履行完畢前，其生活程度受附件二之
限制。
    理  由
一、按債務人有薪資、執行業務所得或其他固定收入，法院認更
    生方案之條件公允者，得不經債權人會議可決，逕依債務人
    之聲請或依職權以裁定認可更生方案；法院為認可之裁定時
    ，因更生方案履行之必要，對於債務人在未依更生條件全部
    履行完畢前之生活程度，得為相當之限制，消費者債務清理
    條例第64條第1項、第62條第2項分別定有明文。
二、查本件債務人聲請更生，前經本院97年度消債更字第433號
    裁定開始更生程序在案，有上開裁定一份在卷可參。債務人
    所提如附件所示之更生方案，其條件為自認可裁定確定之次
    月起，每1個月為1期，每期在每月10日給付，共清償96期，
    合計八年，每期清償新台幣(下同)12,587元，清償總金額
    1,208,352元，清償成數占債權總金額之44.17%、債權本金
    之51.64%。經本院以書面表決方式可決更生方案，除台新國
    際商業銀行股份有限公司表示同意更生方案外，其餘債權人
    均表示不同意，其不同意之理由略為:生活費過高且有無實
    之虞、成數過低、應循協商程序等。
三、觀諸聲請人所提更生方案，聲請人現任職於呈祥印刷事業有
    限公司，每月收月含獎金平均約31,767元，有在職薪資證明
    附卷可稽，堪認可信。另更生方案履行期間每月支出部分，
    每月必要支出合計19,180元，其中個人生活費合計14,347元
    。明細為膳食費4,950元、交通費1,030元、醫療費150元、
    住宿費5,000元、勞健保1,016元、水電瓦斯581元、電信費
    854元、所得稅566元。其餘為扶養費4,833元。個人生活所
    需已低於台北市最低生活標準14,792元，生活已甚為拮据，
    所列費用均屬必要，並無奢侈浪費之情事。扶養費部分亦無
    過高之處。本案聲請人既以將每月收入31,767元扣除每月必
    要支出19,180元後，剩餘之金額作為每月還款之金額，其所
    提更生方案公允、適當且必要。
四、再查，本條例之立法目的，在於使陷於經濟上困難之消費者
    ，得依本條例清理債務，藉以妥適調整其與債務人之權利義
    務關係。債務人究循債權人所提供之一致性個別協商，抑透
    過本條例解決債務，有自主選擇權，而債務人既依本條例聲
    請更生，並經本院裁定開始更生，自得依法提出更生方案以
    清償債務，無須循協商程序解決債務。債務人更生方案所定
    之清償成數、數額，亦非更生認可之唯一標準，仍應參酌債
    務人本身年齡、工作能力、個人最低生活條件、家庭成員經
    濟能力等，作通盤綜合考量。有債權人指出其必要生活費用
    中之住宿費有不實之處，惟查聲請人現仍住在前妻之房屋中
    ，其前妻對聲請人並無扶養義務，給付相當於租金之住宿費
    用應屬必要，且給付金額亦相當於台北市租金行情，無過高
    之處。退言之，縱使聲請人未離婚，該房屋每月仍有一萬多
    元之房貸需要繳納，該部分屬家庭生活必要費用，聲請人仍
    需負擔，況聲請人另謀租屋處亦需該筆租金費用，故應無不
    實之處。另有債權人主張應該保單解約納入更生方案，惟本
    件為更生程序，聲請人本無變賣財產之義務，且部分保單已
    滿期且金額不高，不影響更生方案之公允否。本件債務人清
    償成數已達總金額之44. 17%、債權本金之51.64%，且債務
    人亦已延長清償年限為八年，足認其履行更生方案之誠意，
    所提更生方案亦為公允。
五、綜上所述，債務人所提之更生方案核屬公允、適當、可行，
    且其名下無其他財產僅有保單價值準備金約10萬元(夫妻財
    產分配請求權已罹於時效)，清償總金額亦已超過聲請前兩
    年之收入無同條例第63條及第64條所定不應認可之消極事由
    存在，故不經債權人會議可決，予以認可該更生方案，另並
    依上開規定，就債務人在未依更生條件全部履行完畢前之生
    活程度，裁定為相當之限制，爰裁定如主文。
六、如不服本裁定，應於裁定送達後10日內，以書狀向司法事務
    官提出異議。
中    華    民    國   100    年    10    月    31    日
              民事執行處司法事務官  王靜琳